【裁判字號】    92,訴,1162
【裁判日期】    920919
【裁判案由】    毒品危害防制條例
【裁判全文】
臺灣桃園地方法院刑事判決                        九十二年度訴字第一一六二號
    公  訴  人  臺灣桃園地方法院檢察署檢察官
    被      告  甲○○
右列被告因違反毒品危害防制條例案件，經檢察官聲請以簡易判決處刑 (九十一年度
毒偵字第二八六七號、九十一年度毒偵字第三０一七號、九十二年度毒偵字第六六０
號及九十二年度毒偵字第一０七三號)，經本院簡易庭認不宜適用簡易程序，本院改
以通常程序審理並判決如左：
    主  文
甲○○施用第一級毒品，處有期徒刑拾月，扣案之第一級毒品海洛因貳包（合計淨重
零點肆零公克）、第一級毒品海洛因壹包（淨重零點零參公克）、第一級毒品海洛因
參包（合計淨重零點參陸公克）、海洛因壹包及壹瓶（合計淨重零點參參公克）、殘
餘海洛因空袋肆個、分裝海洛因瓢器貳支、摻有海洛因煙草壹包，均沒收銷燬之；注
射針筒玖支、止血橡皮帶壹條、夾鏈袋玖個、電子秤壹台，均沒收。又連續施用第二
級毒品，處有期徒刑肆月；扣案之第二級毒品安非他命壹包（淨重零點捌捌公克）、
注射針筒壹支、安非他命吸食器貳組、玻璃吸管參支、殘餘安非他命空袋壹個、分裝
安非他命瓢器貳支、殘餘安非他命空瓶貳個，均沒收銷燬之；夾鏈袋柒拾個，沒收。
應執行有期徒刑壹年；扣案之第一級毒品海洛因貳包（合計淨重零點肆零公克）、第
一級毒品海洛因壹包（淨重零點零參公克）、第一級毒品海洛因參包（合計淨重零點
參陸公克）、海洛因壹包及壹瓶（合計淨重零點參參公克）、殘餘海洛因空袋肆個、
分裝海洛因瓢器貳支、摻有海洛因煙草壹包、安非他命壹包（淨重零點捌捌公克）、
注射針筒壹支、安非他命吸食器貳組、玻璃吸管參支、殘餘安非他命空袋壹個、分裝
安非他命瓢器貳支、殘餘安非他命空瓶貳個，均沒收銷燬之；注射針筒玖支、止血橡
皮帶壹條、夾鏈袋玖個、電子秤壹台及夾鏈袋柒拾個，均沒收之。
    事  實
一、甲○○前因施用毒品案件，經強制戒治期滿，由台灣桃園地方法院檢察署檢察官
    於民國九十年十一月九日以九十年度戒偵字第一○八九號不起訴處分確定。詎仍
    不知悔改，竟基於施用毒品之概括犯意，先於九十一年十月十六日晚間在其住處
    施用第二級毒品安非他命，為警於九十一年十月十七日十六時五十分許在其桃園
    縣蘆竹鄉河底六六之二號住處查獲，並扣得白粉三包（其中二包為海洛因，一包
    為KETAMINE）；次於九十一年十一月四日上午在其家中吸食第二級毒品安非他命
    ，為警於九十一年十一月四日十八時三十分許在其住處查獲，並扣得海洛因一包
    及注射針筒一支；再於九十二年二月十四日在其住處施用第一級毒品海洛因及第
    二級毒品安非他命，為警於九十二年二月十四日十四時在其住處房間內查獲，並
    扣得海洛因三包、殘餘海洛因空袋四個、分裝海洛因瓢器二支、注射針筒九支、
    止血橡皮帶一條、安非他命吸食器二組、玻璃吸管三支、殘餘安非他命空袋一個
    、摻有海洛因煙草一包、分裝安非他命瓢器二支、夾鏈袋九個、電子秤一台及殘
    餘安非他命空瓶二個。又於九十二年四月二日下午在其住處施用第二級毒品安非
    他命，為警於九十二年四月三日二時十分許在桃園縣桃園市○○路與延壽街口查
    獲，並扣得海洛因一小包及一小瓶、安非他命一包、吸食器一個及夾鏈袋七十個
    。
二、案經桃園縣政府警察局、臺北市政府警察局大安分局、桃園縣政府警察局中壢分
    局、桃園縣政府警察局桃園分局報請台灣桃園地方法院檢察署檢察官偵查起訴。
    理  由
一、右揭犯罪事實，業據被告甲○○坦承不諱，經查，被告於九十一年十月十七日下
    午四十五十分許為警於其家中房間內查獲白粉三包扣案，經送驗結果，其中二包
    均含有第一級毒品海洛因暨第三級毒品KETAINE成分，另一包含有第三級毒品
    KETAINE成分，而被告尿液經送檢驗結果，呈安非他命陽性反應，有桃園縣衛生
    局不法藥物尿液檢定書在卷可參，是被告在本院審理時所供稱：「九十一年十月
    十六日晚上我在家裡施用第二級毒品安非他命，以玻璃球燒烤，吸食煙霧，那天
    查獲的白粉三包，是徐俊隆留下來的」與事實相符，應堪採信。又被告於九十一
    年十一月四日十八時三十分許為警於被告住處查獲第一級毒品海洛因一包及注射
    針筒一支扣案，經送檢驗結果白粉確係第一級毒品海洛因，注射針筒發現有第二
    級毒品甲基安非他命成分殘留，此有法務部調查局檢驗通知書（調科壹字第０八
    ０００五八六七號、第00000000000號）附卷可參，而被告尿液經送
    檢驗，呈安非他命類藥物陽性反應，有台北市立療養院煙毒尿液檢驗報告可參，
    是被告在本院審理時供稱：「我是在上午在家裡（吸食），王國書有帶安非他命
    及海洛因來找我，我可能是吸到二手的（海洛因），我確實有吸食安非他命，但
    沒吸海洛因」與事實相符。九十二年二月十四日十四時被告為警於其住處查獲海
    洛因三小包，殘餘海洛因空袋四個、分裝海洛因瓢器二支、注射針筒九支、止血
    像皮帶一條、安非他命吸食器二組、玻璃吸管三支、殘餘安非他命空袋一個、摻
    有海洛因煙草一包、分裝安非他命瓢器二支、夾鏈袋九個、電子秤一台及殘餘安
    非他命空瓶一個等扣案，其中白粉三包經送檢驗均含有第一級毒品海洛因成分，
    有法務部調查局鑑定通知書調科壹字第０八０００六二０四號在卷可證，另殘餘
    海洛因空袋四個、分裝海洛因瓢器二支及摻有海洛因煙草一包，經送法務部調查
    局檢驗均發現有第一級毒品海洛因暨甲基安非他命成分殘餘，安非他命吸食器二
    組、玻璃吸管三支、殘餘安非他命一個、分裝安非他命瓢器二支、殘餘安非他命
    空瓶一個經送檢驗亦均發現有甲基安非他命成分殘留，亦有法務部調查局調科壹
    字第00000000000號檢驗通知書附卷可稽，而被告尿液經送檢驗結果
    ，分別呈嗎啡及安非他命陽性反應，有桃園縣衛生局出具之不法藥物尿液檢定書
    可參，是被告在本院審理供稱：「那天我在家裡把海洛因摻在安非他命中，用玻
    璃球吸食，當天查獲之物品都是我的，包括針筒、瓢器、橡皮帶、吸食器、玻璃
    吸管、夾鏈袋及電子秤」亦為真實。再被告於九十二年四月三日凌晨二時十分在
    桃園縣桃園市○○路與延壽街口查獲被告身上安非他命一包及吸食器膠管一條扣
    案，並在所駕駛自小客車內查獲海洛因一包、海洛因一小瓶及分裝袋七十個扣案
    ，其中海洛因一包及一小瓶經送檢驗結果，均含有第一級毒品海洛因成分，安非
    他命一包經送檢驗含甲基安非他命有法務部調查局檢驗通知書在卷可稽，被告尿
    液經送檢驗亦呈安非他命陽性反應，亦有桃園縣衛生局不法藥物尿液檢定書在卷
    可稽，是被告在本院審理時供稱：「我是在四月二日下午在家裡吸食安非他命，
    那天查獲海洛因一包及一小瓶、夾鏈袋七十個、吸食器一個都是我的」為真實。
    被告前因施用毒品案件，業經強制戒治期滿，並由檢察官於民國九十年十一月九
    日以九十年度戒偵字第一○八九號不起訴處分確定，有不起訴處分書在卷足憑，
    其於五年內再犯毒品危害防制條例第十條之罪，是被告罪行堪予認定。
二、核被告所為，係犯毒品危害防制條例第十條第一項、第二項之施用第一級毒品及
    施用第二級毒品罪，其施用前後持有第一級毒品及第二級毒品之低度行為，分別
    為施用第一級毒品及第二級毒品之高度行為所吸收（第一、二及四次為警查獲持
    有第一級毒品海洛因之行為未據起訴），均不另論罪。又其先後多次施用第二級
    毒品安非他命之犯行，犯罪時間緊接，所犯構成要件相同，顯係基於概括犯意為
    之，應依連續犯規定論處；又其所犯上開二罪間，犯意各別，罪名互異，應分論
    併罰。爰審酌被告前因施用毒品，業經觀察、勒戒、強制戒治後，猶不思悛悔，
    多次再犯施用毒品犯行，戕害己身，及犯後坦承犯行態度等一切情狀，分別量處
    如主文所示之刑，並定應執行之刑。扣案之第一級毒品海洛因二包（合計淨重０
    ‧四０公克）、第一級毒品海洛因一包（０‧０三公克）、海洛因三小包（合計
    淨重０‧三六公克）、海洛因一小瓶及一小包（合計淨重二‧三三公克）、第二
    級毒品安非他命（淨重０‧八八公克）、殘餘海洛因空袋四個、分裝海洛因瓢器
    二支（以上二項經送檢驗結果均有第一級毒品海洛因暨甲基安非他命成分殘留）
    、摻有海洛因煙草一包（送檢有海洛因成分）、注射針筒一支（經送檢驗有甲基
    安非他命殘留）、安非他命吸食器二組、玻璃吸管三支、殘餘安非他命空袋一個
    、分裝安非他命瓢器二支、殘餘安非他命空瓶二個（以上五項經送檢驗均有甲基
    安非他命成分殘留）、吸食器一個（送檢有甲基安非他命成分殘留），應依毒品
    危害防制條例第十八條第一項宣告沒收。至扣案之注射針筒九支、止血像皮帶一
    條、夾鏈袋九個、電子秤一台及夾鏈袋七十個，經送檢驗未發現有法定毒品成分
    殘留，亦非專供吸食毒品之用，然為被告所有且為供其施用第一級毒品或第二級
    毒品所用之物，已據被告供明在案，應依刑法第三十八條第一項第二款規定宣告
    沒收。另扣案之第三級毒品KETAMINE因與本件被告論罪科刑之犯行無直接關連性
    ，本院自不得予以宣告沒收銷燬。
三、本件檢察官聲請以簡易判決處刑，然經本院審理後認有刑事訴訟法第四百五十一
    條之一第四項第一款之情形，爰改依通常程序審判，附此說明。
據上論斷，應依刑事訴訟法第四百五十二條、第二百九十九條第一項前段，毒品危害
防制條例第十條第一項、第二項、第十八條第一項前段，刑法第十一條前段、第五十
六條、第五十一條第五款、第三十八條第一項第二款，判決如主文。
本案經檢察官胡樹德到庭執行職務
中      華      民      國     九十二     年     九     月     十九     日
                               臺灣桃園地方法院刑事第四庭
                                   法  官  沈 士 亮
右正本證明與原本無異。
如不服本判決，應於判決送達後十日內向本院提出上訴狀( 應附繕本 )，上訴於
臺灣高等法院。
               書記官  邱 志 堅
中      華      民      國     九十二     年     九     月     十九     日
附錄本案論罪科刑法條全文：
毒品危害防制條例第十條
施用第一級毒品者，處六月以上五年以下有期徒刑。
施用第二級毒品者，處三年以下有期徒刑。
毒品危害防制條例第十八條
查獲之毒品及專供製造或施用毒品之器具，不問屬於犯人與否，均沒收銷
燬之。但合於醫藥或研究之用者，得不予銷燬。
前項合於醫藥或研究用毒品或器具之管理辦法，由法務部會同行政院衛生
署定之。


司法院資訊處製作；財團法人民間司法改革基金會備份。
